臺灣高等法院刑事判決　　　　　　　 100年度上訴字第3252號
上　訴　人
即　被　告　陳民青
上列上訴人因搶奪案件，不服臺灣板橋地方法院100年度訴字第1
675號，中華民國100年8月19日第一審判決（起訴案號：臺灣板
橋地方法院檢察署100年度偵字第14101號），提起上訴，本院判
決如下：
    主  文
上訴駁回。
    事  實
一、緣陳民青因李智源（業已判刑確定）缺錢花用，提議隨機行
    搶，二人竟共同基於意圖為自己不法所有之犯意聯絡，於民
    國100年5月29日22、23時許，由李智源騎乘已先行拆除車牌
    之其母親李卓寶琴所有之車牌號碼BIU-839號重型機車，後
    座搭載陳民青，自新北市○○區○○路1段30巷7號1樓李智
    源住處出發，沿途尋找行搶目標，於100年5月30日0時20分
    許（起訴書誤載為3時20分許），行經新北市○○區○○路
    61 巷10號對面，見洪美玉騎乘自行車行駛於前方，且四下
    無人有機可乘，乃由李智源將上開機車駛至洪美玉前方停下
    擋住去向，趁洪美玉不及防備之際，由陳民青自所乘坐之機
    車後座伸手搶奪洪美玉所有置於自行車前方置物籃內之灰色
    手提袋1個（內有新臺幣《下同》700元、門號0000000000號
    行動電話1支、健保卡1張及悠遊卡1張），得手後，迅即駛
    離現場逃逸。嗣經洪美玉報警處理，經警方調閱路口監視錄
    影畫面，始循線查知上情，於100年5月31日1時30分許，在
    新北市○○區○○路30巷巷口將李智源、陳民青拘捕到案，
    經取得二人同意後搜索李智源上開住處，起獲上開行動電話
    1支（業已由洪美玉具領）、李智源犯案時所穿著之衣褲1套
    、口罩1個（起訴書誤載為2個）及渠2人所使用之安全帽2頂
    。
二、案經新北市政府警察局蘆洲分局報請臺灣板橋地方法院檢察
    署檢察官偵查起訴。
    理  由
壹、證據能力部分：刑事訴訟法第159條第1項雖規定，被告以外
    之人於審判外之言詞或書面陳述，除法律有規定外，不得作
    為證據。惟同法第159條之5明定：「被告以外之人於審判外
    之陳述，雖不符前4條之規定，而經當事人於審判程序同意
    作為證據，法院審酌該言詞陳述或書面陳述作成時之情況，
    認為適當者，亦得為證據。」、「當事人、代理人或辯護人
    於法院調查證據時，知有第159條第1項不得為證據之情形，
    而未於言詞辯論終結前聲明異議者，視為有前項之同意。」
    。本件下列所引供述證據，經本院當庭提示，檢察官、被告
    陳民青均無意見，且未於本院言詞辯論終結前聲明異議，本
    院審酌該等證據作成之情況，認為適於為本件認定事實之依
    據，依刑事訴訟法第159條之5第2項規定，應具有證據能力
    。另以下所引非供述證據，並無證據顯示係實施刑事訴訟程
    序之公務員違背法定程序所取得之證據，亦無刑事訴訟法第
    159條之4之顯有不可信之情況與不得作為證據之情形，自有
    證據能力。
貳、實體部分：
一、上開事實，迭據被告於警詢時、偵查中、原審及本院審理時
    坦承不諱，核與同案被告李智源供述、證述（見偵查卷第8
    至10、66至67頁、聲羈卷第5頁反面、原審卷第44頁反面）
    及證人即被害人洪美玉於警詢時證述（見偵查卷第18至19、
    21 至22頁）之情節相符。此外，復有贓物認領保管單1紙（
    見偵查卷第37頁）、監視錄影翻拍照片30幀（見偵查卷第39
    至53頁）、搜索扣押筆錄暨目錄表（見偵查卷第24至27頁）
    及起獲贓物暨蒐證照片10幀（見偵查卷第54至58頁）附卷可
    稽，堪認被告自白與事實相符。事證明確，被告犯行洵堪認
    定，應予依法論科。
二、核被告所為，係犯刑法第325條第1項之搶奪罪。被告與李智
    源間就前開犯行，有犯意聯絡及行為分擔，為共同正犯。原
    審本同上認定，依刑法第325條第1項規定，並審酌被告正值
    青壯，本可期其從事正當職業，奮發向上，守法重紀，利己
    利人，本案雖非由被告提議行搶，然依其年紀及智識程度，
    當知其與李智源以機車雙載搶奪夜歸婦女之財物，所為對於
    被害人身心均產生極大之威脅，並嚴重侵害被害人之財產權
    ，竟仍應允為之，惡性重大，及其犯罪之動機、目的、手段
    ，及犯後坦承犯行之態度等一切情狀，暨斟酌本案搶奪行為
    之態樣難稱輕微，自不宜對被告科以法定最輕刑度，是公訴
    人之具體求刑稍嫌過輕等情，量處有期徒刑7月，另扣案之
    李智源於行為時所穿著之衣褲1套、口罩1個及渠2人所使用
    之安全帽2頂，雖分屬被告及李智源二人所有，然均係屬供
    渠等日常生活所用，並非係為本件犯罪而使用，既非屬供犯
    罪所用之物，且非違禁物，自毋庸併予宣告沒收。經核原審
    判決認事用法均無不當，量刑亦稱妥適，應予維持。
三、被告上訴意旨略以：被告父親已過世，母親身體不佳，被告
    並已知錯，且被告現有穩定工作，請從輕量刑，給予被告自
    新機會云云。惟查：量刑之輕重，乃實體法上賦予法院得為
    自由裁量之事項，倘已斟酌刑法第57條各款所列情狀，而未
    逾越法定刑度，或濫用其權限，即不能任意指為違法，原審
    既業已考量刑法第57條各款情形，在適法範圍內行使裁量權
    ，核無違法或不當，尚難謂過重。另經本院通知被害人到庭
    陳述意見，惟被害人未到，嗣經被害人表示未與被告和解，
    且為避免被告再犯，無原諒被告之意，此有本院公務電話查
    詢紀錄表1份在卷可參，是被告本件犯行並無任何可減輕刑
    度之事由，被告之上訴無理由，應予以駁回。
據上論斷，應依刑事訴訟法第368條，判決如主文。
本案經檢察官蔡秋明到庭執行職務。
中    華    民    國   100    年    12    月    29    日
                  刑事第十庭審判長法  官  李麗玲
                                  法  官  張江澤
                                  法  官  陳明珠
以上正本證明與原本無異。
如不服本判決，應於收受送達後10日內向本院提出上訴書狀，其
未敘述上訴之理由者並得於提起上訴後10日內向本院補提理由書
（均須按他造當事人之人數附繕本）「切勿逕送上級法院」。
                                  書記官  張郁琳
中    華    民    國   100    年    12    月    29    日